臺灣臺中地方法院民事裁定　　　　　 100年度司財管字第58號
聲　請　人　陳靜雯
上列聲請人聲請選任被繼承人呂盡遺產管理人事件，本院裁定如
下：
    主  文
選任莊寶蓮地政士為被繼承人呂盡之遺產管理人。
聲請程序費用由被繼承人呂盡之遺產負擔。
    理  由
一、本件聲請意旨略以：聲請人與關係人即被繼承人呂盡（女、
    民國前4年2月10日生、生前最後住所：臺中市○○區○○路
    194號）共有坐落新竹縣湖口鄉○○段1574 地號土地，而關
    係人呂盡於民國45年2 月10日死亡，戶內未有子女記載，配
    偶、父母及兄姐均已死亡，其繼承人有無不明，且親屬會議
    未於法定期間內選定遺產管理人，聲請人為前揭土地之共有
    人，爰以利害關係人身分依民法第1178條第2 項規定聲請本
    院指定地政士莊寶蓮為本件遺產管理人等語，並提出土地登
    記謄本、戶籍謄本、新北市土城區戶政事務所函及新竹縣地
    政士開業執照為證。
二、按繼承開始時，繼承人有無不明，而無親屬會議或親屬會議
    未於一個月內選定遺產管理人者，利害關係人得聲請法院選
    任遺產管理人；又先順序繼承人均拋棄其繼承時由次順序之
    繼承人繼承，其次順序繼承人有無不明或第四順序之繼承人
    均拋棄其繼承者，準用關於無人承認繼承之規定，民法第11
    78條第2項、第1176條第6項分別定有明文。
三、經查：聲請人主張其與關係人呂盡同為上開土地之共有人，
    關係人呂盡於45年2 月10日死亡，其有無繼承人不明，且親
    屬會議未於法定期間內選定遺產管理人等事實，業經聲請人
    提出前揭證據為證，自堪信為真實，揆諸上開規定，本件聲
    請人之聲請為有理由，應予准許。另聲請人主張由關係人莊
    寶蓮擔任本件遺產管理人，並提出新竹縣地政士開業執照影
    本附卷可憑，經本院徵詢關係人莊寶蓮意願，關係人莊寶蓮
    到庭表示同意擔任關係人呂盡之遺產管理人（本院100年7月
    29日訊問筆錄參照）。本院審酌關係人莊寶蓮為地政士，非
    但具有專業知識及能力，且與關係人呂盡所遺遺產間無利害
    關係，若由其擔任本件之遺產管理人，定能秉持其專業倫理
    擔當此具公益性質之職務，並順利達成管理保存及清算遺產
    之任務。執此，本院認為由關係人莊寶蓮（女、51年10月27
    日生、事務所設新竹縣竹北市○○○路301巷5號）擔任關係
    人呂盡之遺產管理人，應屬妥適，爰選任之。
四、依非訟事件法第157條，裁定如主文。
中    華    民    國   100    年    8     月     3    日
                  家事法庭  司法事務官  許曉怡
以上正本係照原本作成
如對本裁定抗告須於裁定送達後10日內向本院提出抗告狀
中    華    民    國   100    年    8     月     3    日
                                書記官  廖于萱